# 大家帮帮忙

提问人：04204030235 时间：2010-05-21 13:47:00
《企业会计准则第 18 号——所得税》第十三条规定的豁免条款：
同时具有下列特征的交易中因资产或负债的初始确认所产生的递延所得税资产不予确认： （一）该项交易不是企业合并；
（二）交易发生时既不影响会计利润也不影响应纳税所得额（或可抵扣亏损）。

回答人：chenyiwei
回复 楼主 04204030235 的帖子《企业会计准则第 18 号——所得税》第十三条规定的豁免条款：
同时具有下列特征的交易中因资产或负债的初始确认所产生的递延所得税资产不予确认： （一）该项交易不是企业合并；
（二）交易发生时既不影响会计利润也不影响应纳税所得额（或可抵扣亏损）。

回答人：chenyiwei
回复 藤椅 04204030235 的帖子在资产初始确认时，不能马上税前扣除，所以不影响初始确认时的应纳税所得额。

回答人：chenyiwei
回复 报纸 流风回雪 的帖子现在的所得税会计准则是没有“永久性差异”这个概念的。 这种情况下，由于未来的加计摊销，账面价值和计税基础确实是存在差异的。但由于准则规定的豁免条款的存在而无需确认递延所得税。 随着国际准则的最新发展及其与US GAAP的趋同，这一豁免规定预计很快将会被取消，届时对此类情况应当确认递延所得税。